臺灣臺中地方法院刑事判決　　　　　　　94年度訴字第2258號
　　公　訴　人　臺灣臺中地方法院檢察署檢察官
　　被　　　告　甲○○
上列被告因違反毒品危害防制條例案件，經檢察官提起公訴（九
十四年度毒偵字第三０一二、三一四六號），被告於本院準備程
序中為認罪之陳述，經本院合議庭裁定由受命法官獨任改行簡式
審判程序審理，判決如下：
    主    文
甲○○連續施用第一級毒品，累犯，處有期徒刑壹年貳月，扣案
之注射針筒壹支沒收；又連續施用第二級毒品，累犯，處有期徒
刑拾月。應執行有期徒刑壹年拾月；扣案之注射針筒壹支沒收。
    犯罪事實
一、甲○○曾於民國八十八年間，因施用毒品案件，經依本院以
    八十八年度毒聲字第二一四三號裁定送勒戒處所進行觀察、
    勒戒後，認無繼續施用毒品傾向，由臺灣臺中地方法院檢察
    署檢察官於八十八年四月十三日以八十八年度偵字第八七四
    ０號為不起訴處分確定；又於八十九年間，因施用毒品案件
    ，經依本院以八十九年度毒聲字第四二０二號裁定送勒戒處
    所進行觀察勒戒後，認無繼續施用毒品傾向，由臺灣臺中地
    方法院檢察署檢察官於八十九年九月二十五日以八十九年度
    毒偵字第四五五三號為不起訴處分確定；再於九十年間，因
    施用毒品案件，經依本院以九十年度毒聲字第四三七四號裁
    定令入戒治處所施以強制戒治，於九十年八月三十一日進入
    臺灣臺中戒治所施以強制戒治處分，於九十一年八月三十一
    日強制戒治執行完畢釋放。
二、甲○○前於九十年間，因施用毒品案件，經本院於九十年十
    一月十二日以九十年度訴字第二四一八號分別判處有期徒刑
    一年、六月，應執行有期徒刑一年五月確定，於九十一年八
    月三十一日進入臺灣臺中監獄執行，於九十二年十一月六日
    縮短刑期假釋出監，甫於九十二年十二月三日縮短刑期假釋
    期滿，未經撤銷，以執行完畢論。
三、甲○○仍不知悔改及徹底戒絕，於前開強制戒治執行完畢釋
    放後五年內，竟基於施用第一級毒品海洛因之概括犯意，自
    九十四年一月上旬某日起至九十四年五月二十四日止，在臺
    中市○○路一六四號其居所之「廣擎天大樓」樓梯間，以將
    少許海洛因摻水稀釋後注入針筒內以用針筒注射身體血管之
    方式，連續非法施用第一級毒品海洛因，約每天一次；另基
    於施用第二級毒品之概括犯意，自九十四年三月間起至九十
    四年五月二十三日二十三時許止，在臺中市○○路一六四號
    十三樓十七室其住處房間內，以將少許安非他命置於鋁箔紙
    上以火燒烤使之產生煙霧後加以吸食之方式，連續非法施用
    第二級毒品安非他命多次。嗣於九十四年五月四日十五時四
    十五分許，在臺中市○○路一六四號十三樓十七室，為警查
    獲，並扣得甲○○所有供施用毒品海洛因使用之注射針筒一
    支；復於九十四年五月二十六日凌晨零時三十分許，在臺中
    市○○路一六四號十三樓十七室，再度為警查獲。
四、案經臺中縣警察局移送及臺中縣警察局霧峰分局報告臺灣臺
    中地方法院檢察署檢察官偵查起訴。
    理    由
一、訊據被告甲○○，對於上揭時地，連續施用第一級毒品海洛
    因及第二級毒品安非他命多次等情，業於本院中坦認屬實，
    且被告於獲案時所採集之尿液，經送驗結果，亦均呈現嗎啡
    及安非他命陽性反應，此有詮昕科技股份有限公司濫用藥物
    尿液檢驗報告二份在卷可稽，復有扣案之注射針筒一支為證
    ，並有查獲現場照片八張在卷可稽，被告自白供述與現有事
    證相符，應堪置信。按觀察、勒戒或強制戒治執行完畢釋放
    後，五年內再犯毒品危害防制條例第十條之罪者，檢察官應
    依法追訴，毒品危害防制條例第二十三條第二項定有明文。
    被告因施用毒品案件，經依本院以九十年度毒聲字第四三七
    四號裁定令入戒治處所施以強制戒治，於九十年八月三十一
    日進入臺灣臺中戒治所施以強制戒治處分，於九十一年八月
    三十一日強制戒治執行完畢釋放等情，此有臺灣高等法院被
    告全國前案紀錄表一份在卷可按，則被告於前開強制戒治執
    行完畢釋放後，五年內再犯本件施用毒品之犯行，依現行毒
    品危害防制條例第二十三條第二項之規定，應予依法追訴。
    本件事證已臻明確，被告犯行，洵堪認定。
二、按海洛因、安非他命分別係屬毒品危害防制條例所定之第一
    級、第二級毒品，不得非法施用。核被告所為，係犯毒品危
    害防制條例第十條第一項之施用第一級毒品罪、第二項之施
    用第二級毒品罪。被告為供施用而分別持有第一級毒品海洛
    因及第二級毒品安非他命之低度行為，均應為施用第一級毒
    品海洛因及第二級毒品安非他命之高度行為所吸收，不另論
    處。又被告連續施用第一級毒品海洛因、第二級毒品安非他
    命之犯行，其各自時間緊接，手段同一，所觸犯犯罪構成要
    件相同之罪名，顯均係基於概括犯意而為之，各為連續犯之
    裁判上一罪關係，應依刑法第五十六條之規定，分別論以一
    罪，並皆加重其刑。被告所犯連續施用第一級毒品罪及連續
    施用第二級毒品罪二者間，其犯意各別，行為互殊，法益亦
    異，應予分論併罰。末查：被告曾於九十年間，因施用毒品
    案件，經本院於九十年十一月十二日以九十年度訴字第二四
    一八號分別判處有期徒刑一年、六月，應執行有期徒刑一年
    五月確定，於九十一年八月三十一日進入臺灣臺中監獄執行
    ，於九十二年十一月六日縮短刑期假釋出監，甫於九十二年
    十二月三十一日縮短刑期假釋期滿，未經撤銷，以執行完畢
    論等情，此有臺灣高等法院被告前案紀錄表一份附卷足憑，
    被告於有期徒刑執行完畢後，五年以內再犯本件有期徒刑以
    上之罪，為累犯，應依刑法第四十七條之規定，就各罪分別
    遞加重其刑。爰審酌被告施用毒品之犯行，歷經觀察勒戒及
    強制戒治之機會，仍無法徹底戒除施用毒品之惡習，五年內
    ，猶故態復萌，再次施用毒品，無視於毒品對於自身健康之
    嚴重傷害及國家對於杜絕毒品犯罪之禁令，惟因施用毒品本
    身係屬自戕行為，對於社會所產生之潛在危害性尚屬輕微，
    且被告犯罪後坦承犯行，尚知悔悟，態度良好及施用時間為
    期數月等一切情狀，認公訴人就施用第一級毒品及第二級毒
    品犯行，分別具體求處有期徒刑一年五月、十月，稍嫌過重
    ，分別量處如主文所示之刑，並合併定其應執行之刑，以示
    懲儆。
三、扣案之注射針筒一支，係屬被告所有供施用第一級毒品海洛
    因所用之物，業據被告供述屬實，爰依刑法第三十八條第一
    項第二款之規定，併予諭知沒收。
據上論斷，應依刑事訴訟法第二百七十三條之一第一項、第二百
九十九條第一項前段，毒品危害防制條例第十條第一項、第二項
，刑法第十一條前段、第五十六條、第四十七條、第五十一條第
五款、第三十八條第一項第二款，判決如主文。
中　　華　　民　　國　　94　　年　　8 　　月　　17　　日
                  刑事第五庭    法  官  巫淑芳
上開正本證明與原本無異。
如不服本判決，應於送達後十日內向本院提出上訴狀（須附繕
本），上訴於臺灣高等法院臺中分院。
                                書記官  王麗麗
中　　華　　民　　國　　94　　年　　8 　　月　　17　　日
附錄論罪科刑法條：
毒品危害防制條例第十條：
施用第一級毒品者，處六月以上五年以下有期徒刑。
施用第二級毒品者，處三年以下有期徒刑。
